---
title: "Session 3 Lisa Hoffmann"
output:
  html_notebook: default
  html_document:
    df_print: paged
---


```{r}
library(tidyverse)
library(arules)
library(arulesViz)
```


```{r}
all <- read_csv("all.csv")
```



# Aufgabe 1

```{r message=FALSE}
i <- split(all$`Book-Author`,all$`User-ID`)
txn <- as(i, "transactions")
basket_rules <- apriori(txn, parameter = list(sup = 0.003, conf = 0.001, minlen=2, target="rules"))
```



```{r}
myRules_Direct <- as(basket_rules, "data.frame")
basket_rules_hi <- head(basket_rules, by ="lift",100)
head(myRules_Direct, 20)
```


```{r}
plot(basket_rules_hi, method="graph", main="Authors")
```


```{r}
plot(basket_rules_hi, method="graph", main="Books", engine="interactive")
```



# Aufgabe 2, 3 und 4

Bei mehreren Autor*innen fällt auf, dass der gleiche Name zweimal vorhanden ist. Durch verschiedene Groß- und Kleinschreibung werden die Namen jedoch als unterschiedlich behandelt.
Dies kann man lösen, indem man alle Autorennamen klein schreibt.
Nach diesem Schritt fällt noch auf, dass die ZWeit- und Drittnamen Probleme machen. Ich habe alle Wörter, die zwischen 2 Leerzeichen sind durch ein Leerzeichen ersetzt.
Für J.R.R. Tolkien und J.K. Rowling habe ich extra Zeilen angelegt, da die beiden Autor*innen sehr häufig im Datensatz vorkommen und daher auch oft unterschiedlich geschrieben werden. Durch die beiden Zeilen kann einfach sichergestellt werden, dass die Namen einheitlich sind.


Mit dem Filtern der Book-Ratings wird sichergestellt, dass nur gut bewertete Autor*innen ausgewertet werden.

```{r}
alla <- all %>%
  mutate(`Book-Author` = str_to_lower(`Book-Author`, locale = "en")) %>%
  mutate(`Book-Author` = str_remove_all(`Book-Author`,"[:punct:]")) %>%
  mutate(`Book-Author` = str_replace_all(`Book-Author`, pattern = "\\s\\w+\\s", replacement = " ")) %>%
  mutate(`Book-Author` = str_replace_all(`Book-Author`, pattern = "\\s\\w+\\s", replacement = " ")) %>%
  mutate(`Book-Author` = str_replace_all(`Book-Author`, pattern = "jrr", replacement = "j")) %>%
  mutate(`Book-Author` = str_replace_all(`Book-Author`, pattern = "joanne", replacement = "j")) %>%
  filter(`Book-Rating` > 6)
alla
```

```{r message=FALSE}
i <- split(alla$`Book-Author`,alla$`User-ID`)
txn <- as(i, "transactions")
basket_rules <- apriori(txn, parameter = list(sup = 0.0015, conf = 0.001, minlen=2, target="rules"))
```


```{r}
myRules_Direct <- as(basket_rules, "data.frame")
basket_rules_hi <- head(basket_rules, by ="lift",100)
head(myRules_Direct, 20)
```


```{r}
plot(basket_rules_hi, method="graph", main="Authors")
```




```{r}
plot(basket_rules_hi, method="graph", main="Authors", engine="interactive")
```



# Augabe 5

Zusätzliche interessante Features wären das Filtern und vergleichen der Daten nach Alter (jung vs alt). Hier ist der Buchtitel interessant.
Außerdem wäre ein Vergleich von zwei Ländern bezogen auf die Autor*innen interessant.


## Jung

```{r}
allYoung <- all %>%
  filter(Age %in% (20:30)) %>%
  filter(`Book-Rating` > 6)
allYoung
```




```{r message=FALSE}
i <- split(allYoung$`Book-Title`,allYoung$`User-ID`)
txn <- as(i, "transactions")
basket_rules <- apriori(txn, parameter = list(sup = 0.0005, conf = 0.001, minlen=2, target="rules"))
```



```{r}
myRules_Direct <- as(basket_rules, "data.frame")
basket_rules_hi <- head(basket_rules, by ="lift",100)
head(myRules_Direct, 20)
```


```{r}
plot(basket_rules_hi, method="graph", main="Books")
```


```{r}
plot(basket_rules_hi, method="graph", main="Books", engine="interactive")
```

## Alt


```{r}
allOld <- all %>%
  filter(Age %in% (50:90)) %>%
  filter(`Book-Rating` > 6)
allOld
```


```{r message=FALSE}
i <- split(allOld$`Book-Title`,allOld$`User-ID`)
txn <- as(i, "transactions")
basket_rules <- apriori(txn, parameter = list(sup = 0.0005, conf = 0.001, minlen=2, target="rules"))
```



```{r}
myRules_Direct <- as(basket_rules, "data.frame")
basket_rules_hi <- head(basket_rules, by ="lift",100)
head(myRules_Direct, 20)
```


```{r}
plot(basket_rules_hi, method="graph", main="Books")
```


```{r}
plot(basket_rules_hi, method="graph", main="Books", engine="interactive")
```




# Frankreich

```{r}
Fra <- alla %>%
  filter(country == "france")
Fra
```


```{r message=FALSE}
i <- split(Fra$`Book-Author`,Fra$`User-ID`)
txn <- as(i, "transactions")
basket_rules <- apriori(txn, parameter = list(sup = 0.002, conf = 0.001, minlen=2, target="rules"))
```


```{r}
myRules_Direct <- as(basket_rules, "data.frame")
basket_rules_hi <- head(basket_rules, by ="lift",100)
head(myRules_Direct, 20)
```


```{r}
plot(basket_rules_hi, method="graph", main="Authors")
```


```{r}
plot(basket_rules_hi, method="graph", main="Authors", engine="interactive")
```



# Deutschland

```{r}
Ger <- alla %>%
  filter(country == "germany")
Ger
```


```{r message=FALSE}
i <- split(Ger$`Book-Author`,Ger$`User-ID`)
txn <- as(i, "transactions")
basket_rules <- apriori(txn, parameter = list(sup = 0.0015, conf = 0.001, minlen=2, target="rules"))
```


```{r}
myRules_Direct <- as(basket_rules, "data.frame")
basket_rules_hi <- head(basket_rules, by ="lift",100)
head(myRules_Direct, 20)
```


```{r}
plot(basket_rules_hi, method="graph", main="Authors")
```


```{r}
plot(basket_rules_hi, method="graph", main="Authors", engine="interactive")
```
